【裁判字號】    90,訴,301
【裁判日期】    901128
【裁判案由】    違反槍砲彈藥刀械管制條例
【裁判全文】
臺灣雲林地方法院刑事判決
    公  訴  人  臺灣雲林地方法院檢察署檢察官
    被      告  甲○○
右列被告因違反槍砲彈藥刀械管制條例案件，經檢察官提起公訴（九十年度偵字第二
六四三號），本院判決如左：
    主  文
甲○○未經許可持有其他可發射子彈具有殺傷力之槍枝，處有期徒刑壹年陸月，併科
罰金新臺幣柒萬貳仟元，併科罰金部分，如易服勞役以銀元佰元即新臺幣玖佰元折
算壹日。扣案之具殺傷力仿ＢＥＲＥＴＴＡ廠半自動手槍製造之金屬玩具手槍換裝土
造金屬槍管改造手槍貳枝（各含彈匣壹個）（槍枝管制編號分別為00000000
00號、0000000000號）、玩具槍金屬彈殼加裝土造金屬彈頭之改造子彈
陸顆，均沒收之。
    事  實
一、甲○○於民國九十年六月間某時日，不知從何人、何處同時取得具有殺傷力之仿
    ＢＥＲＥＴＴＡ廠半自動手槍製造之金屬玩具手槍換裝土造金屬槍管改造手槍二
    枝（各含彈匣一個）（槍枝管制編號分別為0000000000號、0000
    000000號）及玩具槍金屬彈殼加裝土造金屬彈頭之改造子彈六顆，而未經
    許可無故同時持有之，並將之一起藏放在雲林縣水林鄉蘇秦村蘇秦五十七號住處
    房間內冰箱底座。嗣因化名「阿華」之人向警察檢舉甲○○經常攜帶槍械出入，
    為警持檢察官核發之搜索票，於九十年六月二十七日十一時許，合法自上開住處
    房間內冰箱底座搜出前述槍、彈，經送內政部警政署刑事警察局鑑驗結果，均驗
    具有殺傷力，惟鑑驗時試射其改造子彈二顆，其彈殼與其餘子彈及槍枝檢還扣案
    。
二、案經雲林縣警察局斗六分局移送臺灣雲林地方法院檢察署檢察官偵查起訴。
    理  由
一、被告甲○○僅坦承前述槍枝、子彈係自其上述住處房間內冰箱底座搜出之事實，
    但否認為其所持有，先是辯解：該等槍、彈是從某田裡撿到的等語，後來改辯稱
    ：不知為何人藏放於其住處等語。經查，姑不論被告先後辯解不一，不能自圓其
    說，已失其辯解之純真性，而無法採信，單憑本件槍、彈係由於化名「阿華」之
    人向警方檢舉被告經常攜帶槍械出入，曾經拿出二枝手槍炫耀，始由警察持檢察
    官核發之搜索票，從其住處房間搜出等事實，分別有「阿華」之警訊筆錄一份、
    員警之偵查報告一紙、臺灣雲林地方法院檢察署搜索票一紙、現場圖一紙及該住
    處照片數幀在卷可證，並有該等槍、彈扣案可稽，已足認定其等槍、彈確實為被
    告所持有者無誤，何況本件之槍、彈確實從被告住處房間冰箱底座搜出，而搜出
    時該等槍、彈係由報紙、透明膠帶包裹著，此為被告所自承，顯然是在刻意隱藏
    槍、彈，而該處既為被告所經常居住之房間，冰箱底座乃隱匿之地方，是若為被
    告以外之人所隱藏者，被告實在不可能不知，何以其始終無法指出為何人所藏放
    ，且前後供述不一．故該等槍枝、子彈應該是被告所隱匿者無疑，又扣案之槍枝
    、子彈經送鑑驗結果：送鑑貝瑞塔改造手槍一枝（槍枝管制編號0000000
    000號號），認係以仿ＢＥＲＥＴＴＡ廠半自動手槍製造之金屬玩具手槍換裝
    土造金屬槍管改造而成，機械性能良好，認具殺傷力；送鑑貝瑞塔改造手槍一枝
    （槍枝管制編號0000000000號），認係以仿ＢＥＲＥＴＴＡ廠半自動
    手槍製造之金屬玩具手槍換裝土造金屬槍管改造而成，機械性能良好，認具殺傷
    力；送鑑改造子彈六顆，認係玩具槍金屬彈殼加裝直徑約八．三ＭＭ之土造金屬
    彈頭改造而成，經試射二顆結果，均可擊發，認具殺傷力，有內政部警政署刑事
    警察局九十年七月十八日刑鑑字第一三０四三０號鑑驗通知書一紙在卷可憑，從
    而，本件被告未經許可持有其他可發射子彈具有殺傷力之槍枝、子彈，事證明確
    ，可以認定，應依法論罪科刑。
二、核被告甲○○所為，係犯槍砲彈藥刀械管制條例第十一條第四項未經許可持有其
    他可發射子彈具有殺傷力之槍枝罪、同法第十二條第四項未經許可持有子彈罪。
    。被告未經許可無故同時同地持有具殺傷力之改造手槍二枝及子彈六顆，係一行
    為觸犯數罪名，為想像競合犯，屬裁判上一罪即訴訟法上同一案件，應依刑法第
    五十五條規定從一重之未經許可持有其他可發射子彈具有殺傷力之槍枝罪處斷。
    爰審酌被告持有槍枝、子彈之犯罪動機、目的、持有之數量、智識程度、所生之
    危害及犯罪後否認之態度等一切情狀，量處如主文所示之刑，併科罰金部分，並
    諭知易服勞役之折算標準。另扣案具殺傷力之仿ＢＥＲＥＴＴＡ廠半自動手槍製
    造之金屬玩具手槍換裝土造金屬槍管改造手槍二枝（各含彈匣一個）（槍枝管制
    編號分別為0000000000號、0000000000號）及玩具槍金屬
    彈殼加裝土造金屬彈頭之改造子彈四顆，均係屬違禁物，又二顆改造子彈經送鑑
    驗試射後僅餘彈殼，惟尚未完全滅失，係被告所有供犯罪所用之物，爰依刑法第
    三十八條第一項第一款、第二款宣告沒收之。
據上論斷，應依刑事訴訟法第二百九十九條第一項前段，槍砲彈藥刀械管制條例第十
一條第四項、第十二條第四項，刑法第十一條前段、第五十五條、第四十二條第二項
、第三十八條第一項第一款、第二款，罰金罰鍰提高標準條例第二條，判決如主文。
本案經檢察官林禎瑩到庭執行職務。
中      華      民      國      九十    年    十一    月     二十八     日
                                臺灣雲林地方法院刑事第二庭
                                    法  官  吳  福  森
右正本證明與原本無異。
如不服本判決，應於判決送達後十日內向本院提出上訴狀( 應附繕本 )。
                                    書記官  李  松  坤
中      華      民      國      九十    年    十一    月     二十八     日
附錄本案論罪科刑法條：
槍砲彈藥刀械管制條例
第十一條第四項：未經許可，持有、寄藏或意圖販賣而陳列第一項所列槍砲者，處一
                年以上七年以下有期徒刑，併科新臺幣七百萬元以下罰金。
第十二條第一項：未經許可，持有、寄藏或意圖販賣而陳列子彈者，處五年以下有期
                徒刑，併科新臺幣三百萬元以下罰金。


司法院資訊處製作；財團法人民間司法改革基金會備份。
